臺灣高等法院臺中分院刑事判決
111年度金上訴字第1776號

上  訴  人  臺灣臺中地方檢察署檢察官
被      告  陳昱安



上列上訴人因被告違反洗錢防制法等案件，不服臺灣臺中地方法
院110年度金訴字第920號中華民國111年6月2日第一審判決（起
訴案號：臺灣臺中地方檢察署110年度偵字第26108、29718、297
51號；移送併辦案號：110年度偵字第33165、35545、35875號、
111年度偵字第1625、6870、8218、14337、21413號），提起上
訴及移送併辦（臺灣臺中地方檢察署111年度偵字第28872、2627
0、28621號），本院判決如下：
    主  文
原判決撤銷。
陳昱安幫助犯洗錢防制法第十四條第一項之一般洗錢罪，累犯，
處有期徒刑捌月，併科罰金新臺幣貳萬元，罰金如易服勞役，以
新臺幣壹仟元折算壹日。
    事  實
一、陳昱安依其智識程度與社會生活經驗，可預見一般人取得他
    人金融機構帳戶使用，常與財產犯罪具有密切關係，可能利
    用他人金融機構帳戶作為取得詐欺贓款之工具，並製造金流
    追查斷點，掩飾、隱匿詐欺犯罪所得之去向、所在，竟為貪
    圖提供1個金融帳戶，每半年可獲取新臺幣（下同）4萬元之
    利益，基於縱若有人持其所交付之金融機構帳戶存摺、提款
    卡（含密碼）犯罪，亦不違背其本意之幫助一般洗錢、幫助
    詐欺取財之不確定故意，於民國110年3月29日0時30分許，
    在臺中市○○區○○路○0000○○○○設○○○○○○○號00000000000000號
    帳戶（下稱系爭帳戶）之存摺、金融卡、密碼、網路銀行帳
    號及密碼（下稱系爭帳戶資料）一併交付與黃仕政，再由黃
    仕政轉交與呂景楠（黃仕政、呂景楠涉及幫助詐欺取財及幫
    助一般洗錢之犯行，均由原審另案審理）收受，呂景楠所屬
    之詐欺集團成員輾轉取得系爭帳戶資料後，即共同意圖為自
    己不法所有，基於詐欺取財與一般洗錢之犯意聯絡，分別於
    附表所示之時間、以如附表所示之方式，對附表所示之張桂
    維等19人施以詐術，致其等均陷於錯誤，先後匯款至系爭帳
    戶（匯款時間、金額及匯入帳戶詳見附表），如附表編號1
    、2、4至19所示之張桂維等18人遭詐欺而匯入之款項則隨即
    遭該詐欺集團不詳成員再使用網路銀行轉出至其他帳戶(王
    三和部分尚有約34,215元留存在系爭帳戶），而製造金流斷
    點，隱匿、隱匿詐欺犯罪所得之去向、所在；惟因系爭帳戶
    嗣經通報列為警示帳戶，其內所餘如附表編號3所示之李訓
    正匯入款項業經圈存無法提領或轉出，該詐欺集團成員始未
    能掩飾、隱匿此部分詐欺特定犯罪所得之去向、所在。嗣因
    如附表所示之張桂維等19人發現受騙並報警處理，始循線查
    悉上情。
二、案經張桂維訴由高雄市政府警察局左營分局、廖建忠訴由高
    雄市政府警察局鳳山分局、李訓正訴由新北市政府警察局新
    莊分局、鄭雯綺訴由臺中市政府警察局霧峰分局、伍晨豪訴
    由臺中市政府警察局第六分局、吳玉玲訴由臺南市政府警察
    局歸仁分局、林函妘訴由彰化縣警察局員林分局、吳淑娟訴
    由桃園市政府警察局中壢分局、遲克勤訴由臺中市政府警察
    局大雅分局及宜蘭縣政府警察局羅東分局報告、談明彰、張
    愷樺、邱文奕訴由臺中市政府警察局大雅分局報告、王三和
    訴由臺中市政府警察局第一分局報告、呂國泰、謝國樺、曾
    誌淼、賴家平訴由臺中市政府警察局大雅分局報告、黃孟華
    訴由南投縣警察局草屯分局報告臺灣臺中地方檢察署偵查起
    訴及移送併辦。
    理    由
壹、證據能力方面
    按被告以外之人於審判外之言詞或書面陳述，除法律有規定
    者外，不得作為證據，刑事訴訟法第159條固定有明文，惟
    被告以外之人於審判外之陳述，雖不符同法第159條之1至之
    4規定，而經當事人於審判程序同意作為證據，法院審酌該
    言詞陳述或書面陳述作成時之情況，認為適當者，亦得為證
    據；又當事人、代理人或辯護人於法院調查證據時，知有第
    159條第1項不得為證據之情形，而未於言詞辯論終結前聲明
    異議者，視為有前項之同意，同法第159條之5亦定有明文。
    其立法意旨在於傳聞證據未經當事人之反對詰問予以核實，
    原則上先予排除，惟若當事人已放棄詰問或未聲明異議，基
    於證據資料愈豐富，愈有助於真實發現之理念，且強化言詞
    辯論原則，法院自可承認該傳聞證據例外擁有證據能力。經
    查，本案判決所引用之供述證據（含言詞及書面陳述），檢
    察官、被告於本院準備程序時均不爭執其證據能力，亦均未
    於言詞辯論終結前聲明異議，本院審認上開證據作成時之情
    況，應無違法取證或不當情事，且與本案待證事實間具有相
    當之關聯性，以之作為證據應屬適當，依刑事訴訟法第159
    條之5規定，自有證據能力。
貳、認定犯罪事實所憑之證據及理由　
一、訊據被告陳昱安固坦承有於上開時、地，將系爭帳戶資料交
    與黃仕政轉交給呂景楠等情，惟矢口否認有何幫助詐欺取財
    及幫助一般洗錢等犯行，辯稱：呂景楠、黃仕政於110年2月
    間，提到有在收購銀行存摺及金融卡，每本帳戶之半年租借
    價格為4萬元，是作為線上博奕遊戲儲值使用，我有詢問是
    否會拿去做詐欺或其他不法使用，他們保證不會有問題、不
    會出事，我才同意交付系爭帳戶資料云云。經查：
　㈠被告於110年3月29日0時30分許，在臺中市○○區○○路○0000○○○
    ○○○○○○○○○○○○○○路○○○號及密碼一併交付與黃仕政，再由黃
    仕政轉交予呂景楠收受。呂景楠所屬之詐欺集團成員輾轉取
    得系爭帳戶資料後，該詐欺集團成員即於如附表所示之時間
    、以附表所示之方式、對附表所示之告訴人等施用詐術，致
    其等均陷於錯誤，先後匯款至系爭帳戶（匯款時間、金額及
    匯入帳戶詳見附表），詐欺集團成員再使用系爭帳戶之網路
    銀行功能，將如附表編號1、2、4至19所示之告訴人等匯入
    之款項轉出(附表編號3之被害人李訓正所匯款項經圈存而未
    轉出；另附表編號13之被害人王三和所匯款項嗣因系爭帳戶
    列為警示帳戶後，經匯還34,215元）等情，為被告於警詢、
    偵查、原審審理時均供承在卷或不予爭執（見110偵33165卷
    第54至59頁，110偵35545卷第92至94頁，111偵6870卷第54
    至56頁、第254至255頁，110偵26108卷第105至107頁，110
    偵35875卷第54至55頁，111偵26620卷第53至75頁，111偵26
    270卷第71至74頁；原審卷第68頁、第139至140頁、第292頁
    ），核與黃仕政於警詢之供述情節相符（見110偵33165卷第
    76至78頁，111偵6870卷第64頁、第252至253頁），並經證
    人即如附表所示之告訴人分別於警詢時證述其等遭詐騙而匯
    款之過程明確（告訴人廖建忠部分：見110偵26108卷第39至
    46頁；告訴人張桂維部分：見110偵29718卷第43至45頁；告
    訴人李訓正部分：見110偵29751卷第37至40頁；告訴人鄭雯
    綺部分：見110偵33165卷第85至86頁；告訴人伍晨豪部分：
    見110偵35875卷第57至58頁；告訴人林函妘部分：見110偵3
    5545卷第141至146頁；告訴人吳玉玲部分：見111偵1625卷
    第45至48頁；告訴人吳淑娟部分：見111偵8218卷第93至96
    頁；告訴人遲克勤部分：見111偵6870卷第137至141頁，111
    偵21413卷第41至54頁；告訴人談明彰部分：見111偵6870卷
    第177至181頁；告訴人張愷樺部分：見111偵6870卷第193至
    195頁；告訴人邱文奕部分：見111偵14337卷第39至44頁；
    告訴人王三和部分：見111偵26620卷第131至132頁；告訴人
    呂國泰部分：見111偵26270卷第101至102頁；告訴人郭庭宜
    部分：見111偵26270卷第107至111頁；告訴人謝國樺部分：
    見111偵26270卷第116至122頁；告訴人曾誌淼部分：見111
    偵26270卷第123至129頁；告訴人賴家平部分：見111偵2627
    0卷第131至139頁；告訴人黃孟華部分：見111偵28621卷第6
    9至73頁），復有告訴人廖建忠報案及提出之資料【⒈郵政跨
    行匯款申請書（見110偵26108卷第53、61頁）、⒉告訴人廖
    建忠與「林雅雯」LINE對話紀錄截圖（見110偵26108卷第55
    至58頁）、⒊告訴人廖建忠與外匯管理員「Meta Trader.5.
    」LINE對話紀錄截圖（見110偵26108卷第59至61頁）、⒋內
    政部警政署反詐騙諮詢專線紀錄表（見110偵26108卷第63至
    64頁）、⒌新竹縣政府警察局新湖分局新豐分駐所受理詐騙
    帳戶通報警示簡便格式表、陳報單、受（處）理案件證明單
    、受理各類案件紀錄表（見110偵26108卷第65頁、第85至87
    頁）】、被告之永豐銀行帳戶客戶基本資料表與交易明細（
    見110偵26108卷第69至83頁）、告訴人張桂維報案及提出之
    資料【⒈新北市政府警察局新莊分局新莊派出所受（處）理
    案件證明單、受理詐騙帳戶通報警示簡便格式表、金融機構
    聯防機制通報單（見110偵29718卷第65頁、第69至71頁）、
    ⒉內政部警政署反詐騙諮詢專線紀錄表（見110偵29718卷第6
    7至68頁）、⒊「葉凱」之身分資料（見110偵29718卷第73頁
    ）、⒋網路銀行轉帳頁面截圖（見110偵29718卷第74至76頁
    ）、⒌告訴人張桂維與假外匯交易平台客服人員之對話紀錄
    及下單資料（見110偵29718卷第76至78頁）】、告訴人李訓
    正報案及提出之資料【⒈帳戶交易明細（見110偵29751卷第5
    5至61頁）、⒉告訴人李訓正與「鳳姐」LINE對話紀錄翻拍照
    片（見110偵29751卷第63至84頁）】、告訴人鄭雯綺報案及
    提出之資料【⒈臺南市政府警察局第五分局和緯派出所陳報
    單、受理各類案件紀錄表、受（處）理案件證明單、受理詐
    騙帳戶通報警示簡便格式表、金融機構聯防機制通報單（見
    110偵33165卷第109至117頁、第121至127頁）、⒉內政部警
    政署反詐騙諮詢專線紀錄表（見110偵33165卷第119頁）、⒊
    對話紀錄（含轉帳交易成功頁面資料）（見110偵33165卷第
    129頁）】、臺灣臺中地方檢察署檢察官110年度偵字第3316
    5號起訴書【黃仕政部分】（見110偵33165卷第175至178頁
    ）、告訴人伍晨豪報案及提出之資料【⒈網路銀行轉帳交易
    明細頁面截圖（見110偵35875卷第65至67頁）、⒉通訊軟體L
    INE對話紀錄截圖（見110偵35875卷第67至86頁）、⒊屏東縣
    政府警察局東港分局林邊分駐所受理詐騙帳戶通報警示簡便
    格式表（見110偵35875卷第133至137頁）】、被告提出與證
    人黃仕政之對話紀錄（見110偵35545卷第97至124頁）、告
    訴人林函妘報案及提出之資料【⒈內政部警政署反詐騙諮詢
    專線紀錄表（見110偵35545卷第155至156頁）、⒉桃園市政
    府警察局龜山分局大林派出所受理詐騙帳戶通報警示簡便格
    式表、金融機構聯防機制通報單（見110偵35545卷第157至1
    95頁）、⒊匯款交易資料（見110偵35545卷第199至202頁）
    、⒋對話紀錄（見110偵35545卷第202至206頁）、⒌告訴人林
    函妘之金融帳戶存摺影本及交易明細（見110偵35545卷第20
    7至215頁）】、告訴人吳玉玲報案及提出之資料【⒈手機內L
    INE對話紀錄翻拍照片（見111偵1625卷第49至55頁）、⒉郵
    政跨行匯款申請書影本（見111偵1625卷第56至62頁）、⒊告
    訴人吳玉玲郵政存簿儲金簿封面影本（見111偵1625卷第63
    頁）、⒋臺南市政府警察局麻豆分局官田分駐所受（處）理
    案件證明單、受理各類案件紀錄表、受理詐騙帳戶通報警示
    簡便格式表、金融機構聯防機制通報單（見111偵1625卷第8
    5至87頁、第93至112頁）、⒌內政部警政署反詐騙諮詢專線
    紀錄表（見111偵1625卷第89至90頁）】、告訴人吳淑娟報
    案及提出之資料【⒈新北市政府警察局大安分局新生南路派
    出所受理各類案件紀錄表、受（處）理案件證明單、受理詐
    騙帳戶通報警示簡便格式表、金融機構聯防機制通報單（見
    111偵8218卷第97頁、第101至112頁、第125至237頁））、⒉
    內政部警政署反詐騙諮詢專線紀錄表（見111偵8218卷第99
    至100頁）、⒊網路轉帳交易成功頁面擷圖（見111偵8218卷
    第114至121頁）、⒋元大銀行國內匯款申請書影本（見111偵
    8218卷第123頁）】、告訴人遲克勤報案及提出之資料【⒈內
    政部警政署反詐騙諮詢專線紀錄表（見111偵6870卷第143頁
    ，111偵21413卷第79至80頁）、⒉桃園市政府警察局龍潭分
    局石門派出所受理詐騙帳戶通報警示簡便格式表、桃園市政
    府警察局大溪分局三元派出所受理詐騙帳戶通報警示簡便格
    式表、金融機構聯防機制通報單、受（處）理案件證明單、
    受理各類案件紀錄表（見111偵6870卷第145至149頁、第161
    至169頁，111偵21413卷第75至78頁）、⒊告訴人遲克勤台新
    國際商業銀行帳戶之綜合活期儲蓄存款存摺封面及內頁影本
    （見111偵6870卷第151至155頁）、⒋對話紀錄、自動櫃員機
    交易明細翻拍照片、轉帳交易成功頁面擷圖（見111偵6870
    卷第157至159頁，111偵21413卷第81至84頁、第88至89頁）
    】、告訴人談明彰報案及提出之資料【⒈臺中市政府警察局
    第五分局水湳派出所陳報單、受（處）理案件證明單、金融
    機構聯防機制通報單（見111偵6870卷第171、175、187頁）
    、⒉告訴人談明彰台新國際商業銀行帳戶之活期儲蓄存款存
    摺封面及內頁影本（見111偵6870卷第173頁）、⒊內政部警
    政署反詐騙諮詢專線紀錄表（見111偵6870卷第183至185頁
    ）】、告訴人張愷樺報案及提出之資料【⒈臺北市政府警察
    局第一分局忠孝東路派出所陳報單、受（處）理案件證明單
    、金融機構聯防機制通報單、受理詐騙帳戶通報警示簡便格
    式表、受理各類案件紀錄表（見111偵6870卷第191、215至2
    19、223頁）、⒉內政部警政署反詐騙諮詢專線紀錄表（見11
    1偵6870卷第205至206頁）、⒊永豐銀行交易原始憑證影本（
    見111偵6870卷第209頁）、⒋與「南城」之LINE對話紀錄（
    見111偵6870卷第211至212頁）、⒌申請表及通話紀錄（第21
    2頁）】、永豐商業銀行111年1月14日金融資料查詢回覆函
    （見111偵14337卷第51頁）、財團法人臺灣網路資訊Whois
    查詢資料（見111偵14337卷第53至55頁）、告訴人邱文奕報
    案及提出之資料【⒈桃園市政府警察局大園分局埔心派出所
    陳報單、受（處）理案件證明單、受理各類案件紀錄表、金
    融機構聯防機制通報單（見111偵14337卷第65至69、77至85
    頁）、⒉內政部警政署反詐騙諮詢專線紀錄表（見111偵1433
    7卷第75頁）、⒊自動櫃員機交易明細翻拍照片、轉帳交易成
    功頁面擷圖（見111偵14337卷第87至100頁）】、永豐商業
    銀行110年11月10日金融資料查詢回覆函（見111偵14337卷
    第101頁）、告訴人王三和報案及提出之資料【⒈內政部警政
    署反詐騙諮詢專線紀錄表（見111偵26620卷一第127至128頁
    ）、⒉網路交友詐騙錢財經過說明〈含對話紀錄截圖、轉帳紀
    錄截圖〉、臺幣轉帳交易資料、臨櫃匯款至系爭永豐銀行帳
    戶之匯款申請書截圖、告訴人王三和中國信託銀行臨櫃轉帳
    資料、告訴人王三和中國信託銀行帳戶存摺封面及內頁明細
    、高雄市政府警察局鳳山分局五甲派出所受理詐騙帳戶通報
    警示簡便格式表、金融機構聯防機制通報單、受理各類案件
    紀錄表、陳報單（見111偵26620卷一第133至215頁）】、告
    訴人呂國泰報案及提出之資料【⒈切結書（見111偵26270卷
    一第103頁）、⒉內政部警政署反詐騙諮詢專線紀錄表、匯款
    一覽表、臺南市政府警察局安南派出所受理詐騙帳戶通報警
    示簡便格式表、金融機構聯防機制通報單、受(處)理案件證
    明單、網址截圖、對話紀錄截圖、金融監督管理委員會通知
    、交易明細、與「小涵」對話截圖、與客服「MT5」對話截
    圖、與叔叔陳宗輝對話截圖（見111偵26270卷一第159至270
    頁）】、被害人郭庭宜報案及提出之資料【臺北市政府警察
    局士林分局社子派出所陳報單、受理各類案件紀錄表、受(
    處)理案件證明單、內政部警政署反詐騙諮詢專線紀錄表、
　　受理詐騙帳戶通報警示簡便格式表、郭庭宜之玉山銀行存摺
    封面影本、存款交易明細、玉山銀行新臺幣匯款申請書、交
    易商international Fore WikiFx網頁截圖、歷史全部交易
    品種、對話紀錄截圖（見111偵26270卷一第271至323頁）】
    、告訴人謝國樺報案及提出之資料【內政部警政署反詐騙諮
    詢專線紀錄表、彰化縣警察局彰化分局大竹派出所受(處)理
    案件證明單、受理各類案件紀錄表、受理詐騙帳戶通報警示
    簡便格式表、匯款一覽表、玉山銀行自動櫃員機交易明細、
    元大銀行國內匯款申請書、合作金庫匯款申請書代收入傳票
    、合作金庫銀行自動櫃員機交易明細、匯款帳號截圖、詐騙
    集團提供帳號截圖、繳稅才能出金資料截圖、平台資料截圖
    、APP平台資料截圖、伺服器名稱截圖、謝國樺之元大銀行
    與玉山銀行存款存摺封面及內頁往來明細、金融機構聯防機
    制通報單、金融機構協助受詐騙民眾通知疑似警示帳戶通報
    單、對話紀錄截圖（見111偵26270卷一第320至408頁）】、
    告訴人曾誌淼報案及提出之資料【臺中市政府警察局第一分
    局大城分駐所陳報單、受理各類案件紀錄表、受(處)理案件
    證明單、內政部警政署反詐騙諮詢專線紀錄表、
　　受理詐騙帳戶通報警示簡便格式表、交易資料截圖、對話紀
    錄截圖（見111偵26270卷一第409至425頁）】、告訴人賴家
    平報案及提出之資料【嘉義縣警察局竹崎分局梅山分駐所受
    理各類案件紀錄表、受(處)理案件證明單、內政部警政署反
    詐騙諮詢專線紀錄表、受理詐騙帳戶通報警示簡便格式表、
    金融機構聯防機制通報單、金融機構協助受詐騙民眾通知疑
    似警示帳戶通報單、京城銀行匯款委託書、郵政跨行匯款申
    請書、嘉義梅山鄉農會匯款回條、郵政自動櫃員機交易明細
    表、林素絨郵政存簿儲金簿封面及內頁往來明細、賴家平之
　　郵政存簿儲金簿封面及內頁往來明細、賴家平之京城銀行存
    摺封面及內頁往來明細、轉帳紀錄截圖、使用之交友軟體截
    圖、聊天紀錄截圖、犯嫌使用之LINE帳號截圖、臨櫃匯款單
    截圖（見111偵26270卷一第427至499頁、111偵26270卷二第
    501至683頁）】、被害人黃孟華報案及提出之資料【內政部
    警政署反詐騙諮詢專線紀錄表、轉帳資料截圖、郵政跨行匯
    款申請書、宜蘭縣政府警察局羅東分局公正派出所受理詐騙
    帳戶通報警示簡便格式表、金融機構聯防機制通報單（見11
    1偵28621卷第67至68頁、第75至85頁）】等附卷可稽，足認
    被告所交付之系爭帳戶資料，確係供詐欺集團作為向如附表
    所示之告訴人等詐騙款項之用無訛。
　㈡被告雖以前揭情詞置辯，然查：
　⒈按刑法上之故意，分為直接故意（確定故意）與間接故意（
    不確定故意），行為人對於構成犯罪之事實，明知並有意使
    其發生者，為直接故意；行為人對於構成犯罪之事實，預見
    其發生而其發生並不違背其本意者，為間接故意。又幫助犯
    之成立，以行為人主觀上認識被幫助者正欲從事犯罪或係正
    在從事犯罪，且該犯罪有既遂之可能，而其行為足以幫助他
    人實現構成要件者，即具有幫助故意，並不以行為人確知被
    幫助者係犯何罪名為必要。再於金融機構開設帳戶，請領存
    摺及金融卡，係針對個人身分、社會信用，而予以資金流通
    ，具有強烈屬人性；而金融帳戶為個人理財工具，且金融帳
    戶存摺、金融卡亦事關個人財產權益保障，其專有性甚高，
    除非本人或與本人親密關係者，難認有何理由，可自由流通
    使用該帳戶存摺及金融卡，一般人均有妥為保管及防止他人
    任意使用之認識，縱使特殊情況，偶需交付他人使用，亦必
    深入瞭解用途及合理性，始予提供，且該等專有物品，如落
    入不明人士手中，而未加以闡明正常用途，極易被利用為與
    財產犯罪有關之工具，為依一般生活認知，所易體察之常識
    。而有犯罪意圖者，非有正當理由，竟徵求他人提供帳戶，
    客觀上可預見其目的，係供為某筆資金存入後，再行領出之
    用，且該筆資金存入及提領過程，係有意隱瞞其流程及行為
    人身分曝光之用意，常人本於一般認知能力，均易瞭解。從
    而，如非為不法目的，衡情應無收受他人帳戶存摺、金融卡
    之理，是此等行為客觀上，顯屬可疑，而有為隱瞞某種作為
    流程及行為人身分曝光等不法意圖，應屬可見。又特定犯罪
    之正犯實行特定犯罪後，為掩飾、隱匿其犯罪所得財物之去
    向、所在，而令被害人將款項轉入其所持有、使用之他人金
    融帳戶，並由該特定犯罪正犯前往提領其犯罪所得款項得手
    ，因已造成金流斷點，該當掩飾、隱匿之要件，該特定犯罪
    正犯自成立一般洗錢罪之正犯。如提供金融帳戶之行為人主
    觀上認識該帳戶可能作為對方收受、提領特定犯罪所得使用
    ，對方提領後會產生遮斷金流以逃避國家追訴、處罰之效果
    ，仍基於幫助之犯意，提供該帳戶之金融卡及密碼，以利洗
    錢之實行，應論以一般洗錢罪之幫助犯（最高法院108年度
    台上字第3101號判決意旨參照）。
  ⒉被告於警詢、偵訊、原審及本院審理時供稱：呂景楠、黃仕
    政向我表示因遊藝場要做線上博奕使用，故有租借帳戶需求
    ，每本帳戶、每半年之租借價格為4萬元；且黃仕政說他自
    己的簿子也拿去用了，不會有問題，我也有要求黃仕政要保
    證不會涉及詐騙、不會出事，我才同意租借系爭帳戶資料；
    當時我有卡債需償還，才會聽信證人呂景楠、黃仕政的提議
    ，將系爭帳戶租借出去以資償債等語（見110偵33165卷第55
    頁，110偵35545卷第93頁，110偵35875卷第54頁，110偵261
    08卷第106至107頁，111偵6870卷字254頁，原審卷第68頁、
    第139至140頁，本院卷第159頁）。是依被告上開所述，僅
    提供帳戶資料即可不勞而獲取得每本帳戶、每半年計4萬元
    之報酬，任何人一望即知，此係欲以提供帳戶之人之帳戶從
    事不法行為至顯，且被告與黃仕政係於遊藝場認識之一般朋
    友、認識期間約半年；被告與呂景楠間，除因本案有所聯繫
    以外，別無任何交集；則被告與黃仕政、呂景楠間並非至親
    ，亦非甚為熟識，且未具有何特殊信任關係存在，況被告係
    認為交付系爭帳戶資料有問題，方會要求呂景楠、黃仕政保
    證交付系爭帳戶資料不會涉及詐騙、也不會出事等情，此有
    被告於110年5月30日傳送予黃仕政「不然當初保證沒有問題
    ，現在出事了大家都要為自己想吧」之LINE訊息可證（見11
    0偵35545卷第122頁）。益徵被告對於交付系爭帳戶資料予
    無特別信任關係之黃仕政轉交與呂景楠，應可預見系爭帳戶
    確有可能遭該犯罪者持以作為詐欺他人財物之工具使用，及
    後續詐欺者為掩飾、隱匿贓款去向、所在而將款項提領一空
    之洗錢行為，卻仍貪圖高額報酬以排解己身經濟窘況，猶依
    對方指示將系爭帳戶之存摺、金融卡及密碼交付且告知予他
    人，並容任對方使用，顯對系爭帳戶資料供他人取得不法犯
    罪所得之用，並不違反其本意，而有幫助犯詐欺取財及幫助
    一般洗錢犯行之不確定故意甚明。
　⒊又一般人在正常情況下，均得自行向金融機構申請開立帳戶
    使用，更可以在不同之金融機構申請多數之存款帳戶使用，
    無何困難，並無任何特定身分限制，此為公眾所周知之事實
    。苟非意在將帳戶作為犯罪之不法目的或掩飾真實身分，實
    無刻意蒐集他人帳戶之必要。況近來詐騙案件層出不窮，詐
    欺集團多利用人頭帳戶做為收受詐騙款項之帳戶，不僅廣為
    媒體所披載，亦經政府一再宣導提醒，尤以現今各地金融機
    構所設自動提款機莫不設定轉帳之警示畫面或張貼警示標語
    ，促請大眾注意，衡諸目前社會以電視、報紙甚至網路等管
    道流通資訊之普及程度，以及使用自動提款機從事提款、轉
    帳交易之頻繁，一般人對自身之金融卡、存摺等物，自當嚴
    加保管。本案被告行為時為成年人，其於原審審理時自承為
    高中肄業、在工廠工作等語（見原審卷第146頁、第369頁）
    ，足見被告並非智慮未周、毫無社會經驗之人。又倘若被告
    確信交付系爭帳戶資料為合法，衡情何以會向黃仕政再三確
    認此舉是否會與詐欺有涉、是否會出事？益徵被告對於單純
    交付帳戶資料，即可獲取報酬之工作，是否合法可信乙情，
    甚為懷疑，惟因被告斯時甫剛開始工作且有卡債而有金錢需
    求，遂猶仍將系爭帳戶資料交付，在在顯見被告對於帳戶提
    供他人使用，將可能為他人從事不法乙節，應有預見，是被
    告具備幫助詐欺取財及幫助一般洗錢之不確定故意，應可認
    定。而被告有此不確定故意，仍將系爭帳戶資料交予黃仕政
    轉交與呂景楠，進而提供與真實姓名、年籍均不詳之詐欺集
    團成員作為詐欺犯罪及後續詐欺者為掩飾、隱匿贓款去向、
    所在而將款項提領一空之洗錢行為使用，被告雖未參與上開
    犯罪之構成要件行為，然其顯係以幫助他人犯罪之意思，實
    施上開犯罪構成要件以外之行為，被告幫助詐欺取財及幫助
    一般洗錢等犯行，堪可認定。
　⒋至於證人黃仕政於警詢及偵查中固均否認有向被告提議租借
    帳戶供遊藝場做線上博奕使用云云，然其所述核與卷附之其
    與被告間之LINE對話紀錄（見110偵第35545卷第97至124頁
    ）相左，且其涉及本案幫助詐欺取財及幫助一般洗錢犯行部
    分，業經臺灣臺中地方檢察署檢察官以110年度偵字第33165
    號提起公訴，並由原審以111年度金簡字第83號案件審理中
    ，此有上開起訴書及黃仕政之臺灣高等法院被告前案紀錄表
    在卷可佐。另呂景楠於偵查中及原審審理時則均結證稱：其
    僅係介紹比特幣之投資，並未說過租借帳戶是供博奕使用云
    云，然若僅係提供虛擬貨幣之投資資訊予被告，被告僅需自
    行於線上操作使用即可，何需交付金融帳戶資料予他人？更
    何況被告於案發當時經濟狀況不佳，更有卡債急需處理，豈
    會有多餘資金可再供投資比特幣之用？是證人黃仕政、呂景
    楠歷次所述，均與常情不符，要難採信，亦無從以其等2人
    所述為有利於被告之認定。
　㈢綜上所述，被告應有幫助詐欺取財及幫助一般洗錢之不確定
    故意，其所辯顯係卸責之詞，不足採信，事證明確，其犯行
    洵堪認定。　
二、論罪科刑
  ㈠按刑法上之幫助犯，係指以幫助之意思，對於正犯資以助力
    ，而未參與實施犯罪之行為者而言（最高法院49年台上字第
    77號裁判意旨參照）。查被告將系爭帳戶資料交付與黃仕政
    轉交與呂景楠，而輾轉為詐欺集團成員使用作為詐騙如附表
    所示告訴人等財物之匯款及提領工具使用，嗣該詐欺集團成
    員對如附表所示之告訴人等實行詐欺取財罪後，為掩飾、隱
    匿其犯罪所得財物之去向、所在，而令如附表所示之告訴人
    等將款項匯入系爭帳戶內，因而產生遮斷金流以逃避國家追
    訴、處罰之效果，係對他人遂行詐欺取財及一般洗錢之犯行
    資以助力。又依本案現存證據資料，尚無積極證據足資證明
    被告提供系爭帳戶資料後，有直接參與詐欺及洗錢之構成要
    件行為，尚難遽論被告成立詐欺取財罪及一般洗錢罪之正犯
    。是核被告所為，係犯刑法第30條第1項前段、同法第339條
    第1項之幫助詐欺取財罪及刑法第30條第1項前段、洗錢防制
    法第14條第1項、第2項之幫助一般洗錢（既、未遂）罪。而
    該詐欺集團不詳成員雖詐得如附表編號3所示款項，惟該部
    分款項嗣因系爭帳戶經通報列為警示帳戶而圈存故無法提領
    ，有系爭帳戶交易明細存卷可參（見111偵14337卷第119頁
    ），是此部分詐欺特定犯罪所得之去向自尚未經隱匿而係幫
    助洗錢未遂；公訴意旨認該部分款項均遭提領一空，容有未
    洽。
  ㈡被告以一提供系爭帳戶資料之行為，同時幫助詐欺集團對如
    附表所示之告訴人等19人犯詐欺取財罪及一般洗錢（既、未
    遂）罪，係以一行為觸犯數罪名，為想像競合犯，應依刑法
    第55條前段規定，從一重之幫助洗錢罪處斷。
  ㈢刑之加重減輕：
　⒈按被告構成累犯之事實及應加重其刑之事項，均應由檢察官
    主張並具體指出證明之方法後，經法院踐行調查、辯論程序
    ，方得作為論以累犯及是否加重其刑之裁判基礎（最高法院
    110年度台上大字第5660號裁定主文參照）。查被告前因詐
    欺、洗錢防制法等案件，分別經①臺灣臺北地方法院以99年
    度訴字第1872號判決判處應執行有期徒刑3年4月後，提起上
    訴，經臺灣高等法院以100年度上訴字第841號判決撤銷改判
    ，判處應執行有期徒刑2年4月，復經最高法院駁回被告上訴
    而確定、②臺灣士林地方法院100年度金訴字第7號判決判處
    應執行有期徒刑4年8月確定、③臺灣臺中地方法院101年度訴
    字第2045號判決判處應執行有期徒刑3年6月確定，且已於10
    6年6月20日執行完畢、④臺灣臺中地方法院106年度訴字第28
    15號判決判處有期徒刑1年，經上訴後，經本院以107年度上
    訴字第608號判決駁回上訴而確定，上開4案復經本院以107
    年度聲字第1848號裁定合併定應執行有期徒刑10年6月確定
    ，於105年8月8日假釋出監並付保護管束，110年2月11日保
    護管束期滿未經撤銷視為執行完畢，此有臺灣高等法院被告
    前案紀錄表、被告刑案資料查註紀錄表、被告提示簡表在卷
    可按，且據公訴檢察官於本院審理時指明及舉證，並為被告
    所是認，其於受有期徒刑之執行完畢後，5年以內故意再犯
    本案有期徒刑以上之罪，為累犯；而檢察官於本院審理時依
    據上開被告前案紀錄指明被告曾經參與詐欺集團從事提款車
    手而犯詐欺罪之犯行，本案再犯同罪質之幫助詐欺取財等犯
    行，如依照累犯規定加重最低本刑並無過苛之問題等語，本
    院參酌司法院釋字第775號解釋意旨，審酌被告未因前案徒
    刑執行完畢而有所警惕，猶故意再犯本案之罪，且前後犯行
    關於（幫助）詐欺之罪質相同，可認其有特別之惡性及對刑
    罰之反應力薄弱，考量累犯規定所欲維護法益之重要性及事
    後矯正行為人之必要性，爰依刑法第47條第1項規定加重其
    刑。
　⒉被告基於幫助之犯意而為一般洗錢犯行構成要件以外之行為
    ，為幫助犯，衡諸其犯罪情節，爰依刑法第30條第2項規定
    ，按正犯之刑減輕之。
　⒊被告於偵查中及原審審理時否認犯行，且於本院準備程序時
    供稱：「我認為我自己真的是受騙的，我不知道到底什麼認
    罪不認罪。」等語（見本院卷第85頁)，及於本院審理時供
    稱：「（對前開犯罪事實，你是否認罪？）我確實是有把存
    摺拿給別人用，但他說那是他們公司做博奕用的。」、「（
    有何最後陳述？）我承認我有犯這些罪好不好，請庭上給我
    好一點的刑度。」、「（你如果沒有犯罪不需要承認犯罪，
    也不需要為了要請求輕判而承認犯罪，但是你如果有犯罪而
    承認犯罪，依照洗錢防制法第16條第2項之規定，是有減輕
    刑度之法律規定，請你再慎重思考，對以上檢察官起訴及所
    有併案之事實，你是否認犯罪或是承認犯罪？）我的個性是
    有做的我承認，我承認我是被這二個人騙的，但也不是沒有
    我該負的責任，因為我當下如果堅持不交出存簿就不會發生
    這些問題，所以這個案件我承認我有幫助他們。」等語
　　（見本院卷第159、162頁），足見被告於本院審理時並未自
    白犯罪事實，是其並未於偵查或審判中自白洗錢犯行，尚無
    從依洗錢防制法第16條第2項之規定減輕其刑，併此敘明。
  ㈣臺灣臺中地方檢察署檢察官移送併辦部分(即就附表編號4至1
    9所示被害人為幫助洗錢及幫助詐欺取財之犯罪事實)，與起
    訴部分有想像競合之裁判上一罪關係，本院自應併予審理，
    附此敘明。 
三、撤銷改判及量刑之理由
　㈠原審認被告罪證明確，因而予以論罪科刑，固非無見。惟查
    ：⒈檢察官於上訴後就附表編號13至19所示犯罪事實移送本
    院併案審理（即臺灣臺中地方檢察署111年度偵字第28872、
    26270、28621號），原審未及審酌，尚有未合。⒉被告有前
    述符合累犯之前案紀錄，業據公訴檢察官於本院審理時指明
    及舉證有依刑法第47條第1項加重其刑之必要性，且本院參
    酌司法院釋字第775號解釋意旨，認被告本案所為應依刑法
    第47條第1項規定加重其刑，已如前述。原審未及審酌檢察
    官於本院審理時之舉證，亦有未洽。檢察官上訴意旨指摘「
    原審認公訴人並無就被告應依累犯規定加重其刑之後階段事
    項具體指出之證明方法，就此部分容屬未盡實質舉證責任，
    法院自無從為補充性調查」，尚有違誤云云，然原審此部分
    之立論並無違誤，是檢察官之上訴並無理由，惟原判決既有
    上開可議之處，即屬無可維持，自應由本院予以撤銷改判。
　㈡爰審酌被告被告明知金融帳戶管理之重要性，任意將之交付
    予他人，極可能遭他人用以作為犯罪之用，造成不確定之被
    害人金錢上之損害，竟因貪圖不法利益，即任意將系爭帳戶
    資料交予他人使用，顯見被告之法治觀念薄弱，除助長詐欺
    及洗錢犯罪之猖獗，敗壞社會風氣，並增加告訴人等尋求救
    濟及偵查犯罪之困難，所為殊值非難；兼衡告訴人等遭詐騙
    之金額，暨被告經原審安排調解後，雖與告訴人鄭雯綺成立
    調解，卻未依約定履行賠償責任，業據告訴人鄭雯綺於原審
    審理時陳明屬實（見原審卷第145頁），且迄今尚未與其餘
    告訴人等達成和解，賠償其等所受之損害，再佐以被告犯後
    並未坦承犯行之態度；復參酌被告於原審審理時自稱高中肄
    業、目前在工廠工作、月薪約28,000元至3萬元、父母親需
    要照顧撫養之智識程度、經濟及家庭生活狀況（見原審卷第
    369頁）等一切情狀，量處如主文第2項所示之刑，並就罰金
    刑部分諭知易服勞役之折算標準。
四、沒收之說明
  ㈠按犯罪所得部分，立法意旨係為預防犯罪，符合公平正義，
    契合任何人都不得保有犯罪所得之原則，遂將原刑法得沒收
    之規定，修正為應沒收之。然沒收犯罪所得之範圍，應僅以
    行為人實際因犯罪所獲得之利益為限，倘行為人並未因此分
    得利益，或缺乏證據證明行為人確實因犯罪而有所得，自不
    應憑空推估犯罪所得數額並予以宣告沒收，以免侵害行為人
    之固有財產權。是行為人是否因犯罪而有所得，且實際取得
    數目多寡，應由事實審法院審酌卷內人證、物證、書證等資
    料，依據證據法則，綜合研判認定之。查本案被告並未供承
    有獲取所得，且本院復查無其他積極證據足認被告確有因本
    案犯行實際獲得何犯罪所得，故尚不生犯罪所得應予沒收之
    問題。
  ㈡洗錢防制法第18條第1項固規定「犯第14條之罪，其所移轉、
    變更、掩飾、隱匿、收受、取得、持有、使用之財物或財產
    上利益，沒收之；犯第15條之罪，其所收受、持有、使用之
    財物或財產上利益，亦同。」，惟被告並非實際上提領、取
    得贓款之人，並非洗錢防制法第14條第1項之正犯，自無上
    開條文適用，併此敘明。
  ㈢另就被告系爭帳戶之存摺、金融卡等物，雖均為本案犯罪所
    用，惟上開物品單獨存在尚不具刑法上之非難性，就沒收制
    度所欲達成之社會防衛目的亦無任何助益，且系爭帳戶業經
    列為警示帳戶，再遭被告或其他不法之人持以利用之可能性
    甚微，欠缺刑法上之重要性，為免耗費司法資源，爰參酌刑
    法第38條之2第2項規定，亦認無諭知沒收、追徵之必要。
據上論結，應依刑事訴訟法第369條第1項前段、第364條、第299
條第1項前段，洗錢防制法第14條第1項、第2項，刑法第11條前
段、第30條第1項前段、第2項、第339條第1項、第47條第1項、
第55條、第42條第3項前段，刑法施行法第1條之1第1項，判決如
主文。
本案經檢察官蔣志祥提起公訴及移送併辦，檢察官林芳瑜、林宏
昌、李基彰、李毓珮、詹常輝移送併辦，檢察官蔣得龍提起上訴
，檢察官王元郁到庭執行職務。
中　　華　　民　　國　　111 　年　　10　　月　　5 　　日
             刑事第一庭   審判長法　官　江  德  千
                                法　官　柯  志  民
                                法　官  簡  源  希　
以上正本證明與原本無異。
如不服本判決應於收受送達後20日內向本院提出上訴書狀，其未
敘述上訴理由者，並得於提起上訴後20日內向本院補提理由書（
均須按他造當事人之人數附繕本）「切勿逕送上級法院」。因疫
情而遲誤不變期間，得向法院聲請回復原狀。
                                書記官  吳  麗  琴
　　　　　　　　　　　　　　　　
中　　華　　民　　國　　111 　年　　10　　月　　5 　　日
附錄論罪科刑法條：
刑法第30條
幫助他人實行犯罪行為者，為幫助犯。雖他人不知幫助之情者，
亦同。
幫助犯之處罰，得按正犯之刑減輕之。
刑法第339條第1項
意圖為自己或第三人不法之所有，以詐術使人將本人或第三人之
物交付者，處5年以下有期徒刑、拘役或科或併科50萬元以下罰
金。
洗錢防制法第2條
本法所稱洗錢，指下列行為：
一、意圖掩飾或隱匿特定犯罪所得來源，或使他人逃避刑事追訴
    ，而移轉或變更特定犯罪所得。
二、掩飾或隱匿特定犯罪所得之本質、來源、去向、所在、所有
    權、處分權或其他權益者。
三、收受、持有或使用他人之特定犯罪所得。
洗錢防制法第14條第1、2項
有第2條各款所列洗錢行為者，處7年以下有期徒刑，併科新臺幣
5百萬元以下罰金。
前項之未遂犯罰之。 

附表：
編號 告訴人 詐欺方式 匯款時間、金額（新臺幣） 1 張桂維 該詐欺集團成員於110年4月初某日，以「一葉知秋」名義在網路交友軟體「全民PARTY」APP上刊登交友訊息，適張桂維瀏覽該訊息，即加入該訊息所留之LINE暱稱「葉凱」為好友，嗣「葉凱」傳送https://ifs.ifsmorgan.com/網站網址給張桂維，佯稱：連結該網站註冊會員，可進行外匯投資，儲值10萬元後，參加情侣活動，該網站即有送公益金云云，致張桂維因而信以為真，陷於錯誤，依指示匯款至指定帳戶（與本案系爭帳戶相關之匯款詳右述）。 110年4月26日12時41分許，匯款10萬元    110年4月26日12時42分許，匯款4萬2,163元 2 廖建忠 該詐欺集團成員於110年2月間某日，以「林雅雯」名義在網路交友軟體上刊登交友訊息，適廖建忠瀏覽該訊息，即與之聊天，至110年3月間某日，該自稱「林雅雯」之人提供LINE帳號（暱稱：Meta Trader.5）予廖建忠，建議其作投資，廖建忠遂加入該暱稱「Meta Trader.5」為LINE好友，嗣「Meta Trader.5」即向廖建忠佯稱：可投資外匯並保證獲利云云，致廖建忠因而信以為真，陷於錯誤，依指示匯款至指定帳戶（與本案系爭帳戶相關之匯款詳右述）。 110年4月29日9時49分許，匯款7萬元 3 李訓正 該詐欺集團成員於110年4月1日前某日，以「瑤瑤呀」名義在網路交友軟體「Pairs」APP上刊登交友訊息，適李訓正瀏覽該訊息，即加入該訊息所留之LINE ID：058587mmr（暱稱：麗姐）為好友，嗣於110年4月20日14時1分許，「麗姐」傳送一個威尼斯賭博網站（m.vns05831.com）給李訓正，並佯稱：該網站有漏洞，如登錄帳號進行儲值即可保證獲利5%云云，致李訓正因而信以為真，陷於錯誤，依指示匯款至指定帳戶（與本案系爭帳戶相關之匯款詳右述）。 110年4月29日16時6分許，匯款10萬元（已圈存並返還）    110年4月29日16時7分許，匯款5萬元（已圈存並返還） 4 鄭雯綺 該詐欺集團成員於110年4月14日，以「李杰聖」名義在FACEBOOK網站上刊登外匯投資訊息，適鄭雯綺瀏覽該訊息，即與之加為LINE好友，「李杰聖」向鄭雯綺佯稱：可加入「EAST-CENTURY.COM」投資網站投資獲利云云，致鄭雯綺因而信以為真，陷於錯誤，先依指示在「EAST-CENTURY.COM」投資網站上開戶，及加入「新世紀客服中心」之LINE，進而依指示匯款至指定帳戶指定帳戶（與本案系爭帳戶相關之匯款詳右述）。 110年4月26日20時21分許，匯款4萬元    110年4月26日20時22分許，匯款4萬元    110年4月29日13時21分許，匯款9萬元 5 伍晨豪 該詐騙集團成員於110年3月底某日，透過交友軟體「圓圈」，以暱稱「Yuting」結識伍晨豪，並互加為LINE好友，而向伍晨豪佯稱：可加入「鑫發oltp」外幣投資網站投資獲利云云，致伍晨豪因而信以為真，陷於錯誤，先依指示至該外幣投資網站申請帳號，並加暱稱「靖靖」之人為LINE好友，再依指示匯款至指定帳戶（與本案系爭帳戶相關之匯款詳右述）。 110年4月26日11時34分許，匯款10萬元    110年4月26日11時35分許，匯款10萬元 6 林函妘 該詐騙集團成員於110年4月初某日，在主動連結林函紜之LINE成為好友後，向林函紜佯稱：參與金融投資可獲利云云，並傳送一投資網站「佰祿金融」（http://bl38.cc/）供林函紜連結完成註冊後，復由詐欺集圑成員所假冒之該投資網站客服人員，指示林函紜將款項匯往指定帳戶，將為林函妘代為操作獲取投資利益云云，致林函紜因而信以為真，陷於錯誤，依指示匯款至指定帳戶（與本案系爭帳戶相關之匯款詳右述）。 110年4月26日17時42分許，匯款3萬元 7 吳玉玲 該詐欺集團成員於110年4月初某日，以暱稱「多年以後」在網路交友軟體「Partying」上刊登交友訊息，適吳玉玲瀏覽該訊息即與之加LINE成好友後，嗣於同年4月18日起，「多年以後」即陸續向吳玉玲佯稱：參與虛擬貨幣投資可獲利云云，並傳送一虚設之投資網站「coinbase」供吳玉玲連結完成註冊後，再由詐欺集圑成員所假冒之該投資網站客服人員，指示吳玉玲將款項匯往指定帳戶，將為吳玉玲代為操作虛擬貨幣獲取投資利益云云，致吳玉玲因而信以為真，陷於錯誤，依指示匯款至指定帳戶（與本案系爭帳戶相關之匯款詳右述）。 110年4月28日13時42分許，匯款45萬元 8 吳淑娟 該詐欺集團成員自110年4月間起，於網路交友軟體「Ipair」自稱「林曉正」結識吳淑娟，復轉至通訊軟體LINE繼續聯繫，「林曉正」並邀約吳淑娟參與「百祿金融」投資，佯稱：其可破解機臺更改賠率保證獲利云云，致吳淑娟因而信以為真，陷於錯誤，依指示匯款至指定帳戶（與本案系爭帳戶相關之匯款詳右述）。 110年4月25日20時47分許匯款3萬8,000元    110年4月25日20時48分許匯款5萬元    110年4月25日20時49分許匯款4萬元    110年4月26日16時39分許匯款2萬4,000元    110年4月26日16時42分許匯款5萬元    110年4月26日17時5分許匯款5萬元    110年4月26日17時29分許匯款5萬元    110年4月26日17時32分許匯款4萬9,900元    110年4月26日18時54分許匯款5萬元 9 遲克勤 該詐欺集團成員自110年3月22日某時起，經由「派愛族」交友軟體認識遲克勤後，即以LINE暱稱「依潔」、「小楚安ㄚ」分別傳送訊息向遲克勤佯稱：在International-forex網站上投資黃金原油及下載「COVAX」APP投資疫苗及醫療器材，獲利頗豐云云，致遲克勤因而信以為真，陷於錯誤，各依指示匯款至指定帳戶（與本案系爭帳戶相關之匯款詳右述）。 110年4月28日19時17分許，匯款3萬元    110年4月29日15時10分許，匯款5萬元 10 談明彰 該詐欺集團成員自110年4月26日前之某時起，以大陸地區人士身分透過網路向談明彰佯稱：在IFS國金中心網站（網址https://ifs.ifsmorgan.com）上投資，獲利頗豐云云，致談明彰因而信以為真，陷於錯誤，於該網站申請帳號後，即依該網站客服人員之指示匯款至指定帳戶（與本案系爭帳戶相關之匯款詳右述）。 110年4月26日14時49分許，匯款5萬9,000元    110年4月28日13時28分許，匯款7萬5,000元 11 張愷樺 該詐欺集團成員自110年3月22日某時起 ，以「沈南城」名義透過「SWEETRING」交友軟體認識張愷樺後，並以LINE傳送訊息向張愷樺佯稱：其所任職公司即將上市，副總允諾讓張愷樺入股，惟張愷樺需繳交美金3,000元云云，致張愷樺因而信以為真，陷於錯誤，依指示匯款至指定帳戶（與本案系爭帳戶相關之匯款詳右述）。 110年4月28日9時22分許，匯款9萬元 12 邱文奕 該詐欺集團成員自110年3月間某日起，自稱「嫣」透過交友平臺認識邱文奕後，並以LINE傳送訊息向邱文奕佯稱：在International forex網路平臺上投資美金、黃金等外匯商品，獲利頗豐云云，致邱文奕因而信以為真，陷於錯誤，於該網站申請帳號後，即依指示匯款至指定帳戶（與本案系爭帳戶相關之匯款詳右述）。 110年4月22日17時56分許，匯款2萬元 13 王 三 和 該詐騙集團成員於110年4月7日、4月22日透過交友軟體，以Jiao（嬌嬌）之暱稱，向王三和詐稱：可於MT5網站投資美股、外匯云云，致王三和因而信以為真，陷於錯誤，於該網站上註冊後，即依指示匯款至指定帳戶（與本案系爭帳戶相關之匯款詳右述）。 110年4月28日21時33分許，匯款10萬元    110年4月28日21時37分許，匯款10萬元    110年4月29日16時許，匯款170萬元  (嗣因被告帳戶列為警示帳戶，僅匯還34,215元） 14 呂國泰 該詐騙集團成員於110年4月間，以通訊軟體LINE（暱稱：「小涵」、陳宗輝）與呂國泰聯繫，詐稱：可至所介紹之網站，依指示投資黃金及石油買賣云云，致呂國泰因而信以為真，陷於錯誤，於該網站上註冊後，即依指示匯款至指定帳戶（與本案系爭帳戶相關之匯款詳右述）。 110年4月25日16時40分許，匯款3萬2,000元 15 郭庭宜 該詐騙集團成員於110年2月間，以通訊軟體LINE（暱稱：陳淑珊）與郭庭宜聯繫，詐稱：其所介紹之投資商變成正規有美國監管執照，可至所介紹交易商為投資外匯、黃金、原油云云，致郭庭宜因而信以為真，陷於錯誤，即依指示匯款至指定帳戶（與本案系爭帳戶相關之匯款詳右述）。  於110年4月27日19時47分許，匯款3萬2,000元 16 謝國樺 該詐騙集團成員於110年2月2日起，以通訊軟體LINE（暱稱：萍萍）與謝國樺聯繫，詐稱：可至所介紹外匯交易投資平台為投資云云，致謝國樺因而信以為真，陷於錯誤，即依指示匯款至指定帳戶（與本案系爭帳戶相關之匯款詳右述）。 於110年4月28日20時53分許，匯款3萬元 17 曾誌淼 該詐騙集團成員於110年4月28日起，以通訊軟體LINE（暱稱：張雨欣）與曾誌淼聯繫，詐稱：可至所介紹「Eurex」股票投資平台云云，致曾誌淼因而信以為真，陷於錯誤，即依指示匯款至指定帳戶（與本案系爭帳戶相關之匯款詳右述）。 於110年4月28日21時56分許，匯款3萬元 18 賴家平 該詐騙集團成員於110年4月23日12時許起，以通訊軟體LINE（暱稱：Meta Trader 5）與賴家平聯繫，詐稱：可至所介紹網址開戶，投資美金1000元云云，致賴家平因而信以為真，陷於錯誤，即依指示匯款至指定帳戶（與本案系爭帳戶相關之匯款詳右述）。 於110年4月28日22時47分許，匯款3萬2,000元 19 黃孟華 該詐騙集團成員於110年4月6日起，以通訊軟體LINE（暱稱：林思睿）與黃孟華聯繫，詐稱：有一個「隨手金服」博奕網站可以投資云云，致黃孟華因而信以為真，陷於錯誤，即依指示匯款至指定帳戶（與本案系爭帳戶相關之匯款詳右述）。 於110年4月26日8時37分許，匯款23萬元